臺灣高等法院交通事件裁定　　　　　　 94年度交抗字第497號
　　抗　告　人
　　即受處分人　甲○○
上列抗告人因違反道路交通管理處罰條例案件，不服臺灣新竹地
方法院，中華民國94年5月31日所為裁定（臺灣新竹地方法院94
年度交聲字第124號），提起抗告，本院裁定如下：
    主  文
抗告駁回。
    理  由
一、按汽車行駛高速公路，不得有在路肩上行駛之行為，高速公
    路交通管制規則（下稱本規則）第九條第一項第二款定有明
    文；又汽車行駛於高速公路或設站管制之道路，而不遵管制
    之規定者，處汽車駕駛人新臺幣（下同）三千元以上六千元
    以下罰鍰；而汽車駕駛人駕駛汽車違反道路交通管理處罰條
    例第三十三條規定者，除應依該條所規定之罰鍰處罰外，並
    予記違規點數一點，道路交通管理處罰條例第三十三條第一
    項、第六十三條第一項第一款亦分別定有明文。
二、查原處分機關交通部公路總局新竹區監理所民國（下同）九
    十四年三月十六日以竹監自字第裁50-ZBC004268號違反道路
    交通管理事件裁決書以受處分人甲○○於九十三年十一月二
    十三日八時六分許，駕駛車號0269─HJ號自用小客車行經國
    道三號公路南下香山交流道出口匝道處，因行駛路肩之違規
    事實，為內政部警政署國道公路警察局第二警察隊後龍分隊
    警員林承濬逕行舉發，於九十三年十二月十七日填製公警局
    交字第ZBC004268號舉發違反道路交通管理事件通知單（下
    稱舉發通知單）送達抗告人收受後，抗告人不服舉發事實，
    於應到案時間內到新竹區監理所表示不服裁罰，經新竹區監
    理所函請原舉發機關查復違規事實明確，仍認抗告人有前開
    違規行為，而於九十四年三月十六日依據道路交通管理處罰
    條例第三十三條第一項、第六十三條第一項第一款之規定裁
    處抗告人新臺幣三千元罰鍰，並記違規點數一點。受處分人
    不服而聲明異議，經原審以異議無理由，裁定駁回。
三、抗告意旨略以：道路設計不良，又轉線淨空情形，被直走的
    車輛所擋住。基於路權，設計無法右轉，影響右轉車。香山
    交流道出口14.03處上方陸橋往下看就知道此處是陷井，其
    中中華路口等紅燈加上上班時間，車流輛大引起塞車，使不
    能右轉，原審未察，爰依法提起抗告云云。惟查：抗告人於
    前揭時、地駕駛前開自小客車，於國道三號公路南下香山交
    流道出口匝道，因行駛路肩之交通違規事實，為抗告人所不
    爭，並有內政部警政署國道公路警察局九十三年十二月十七
    日公警局交字第ZBC004268號舉發通知單（見原審卷第十八
    頁）、內政部警政署國道公路警察局第二警察隊九十四年二
    月五日公警二交字第0940270086號函（見原審卷第二十頁）
    影本附卷可稽。是抗告人違規行駛路肩乙節，事證明確。再
    依現行規定並無因道路設計不良而得就交通違規事實免罰之
    規定，抗告人仍執前詞，否認上開違規事實，並不足採。
四、原審認原處分機關據以援引上開規定，裁處受處分人罰鍰新
    台幣三千元，並記違規點數一點，並無不當，而駁回受處分
    人異議之聲明，經核並無不合，本件抗告為無理由，應予駁
    回。
據上論結，應依道路交通案件處理辦法第二十六條，刑事訴訟法
第四百十二條，裁定如主文。
中　　華　　民　　國　　94　　年　　7 　　月　　22　　日
　　　　　　　　　刑事第十三庭  審判長法　官  劉景星
                                      法  官  陳博志
                                      法  官  李春地
以上正本證明與原本無異。
不得再抗告。
                                      書記官  柳秋月
中　　華　　民　　國　　94　　年　　7 　　月　　25　　日
